# 母公司增加对非全资子公司投资，子公司未办理工商变更登记前如何处理？

提问人：紫色清风 11 时间：2015-08-27 11:24:02
A公司控制B公司51%的股权。根据B公司 2014 年设立时的章程，注册资本 1000 万元，A公司出资 510 万元。 2014 年A公司缴付 310 万元。 2015 年B公司启动增资程序，决定将注册资本增加至 5000 万元。 2015 年A公司拨付 800 万元至B公司，借记”长期股权投资“800万元。 B公司收到款后，贷记”实收资本“200万元，贷记”其他应付款“600万元。问题：在B公司未办理工商变更登记前，A公司能否将超出目前章程规定的投资款 600 万元确认为”长期股权投资“?

回答人：chenyiwei
此处的 800 万元应当是一个整体，不应分为两部分分别考虑，即或者整体上满足确认为长期股权投资的条件，或者整体上都不满足。
从你说的情况看，如果B增加资本无需经过外部监管部门审批的，则在A完成出资后即可按实际出资额计入长期股权投资成本，而不必等到被投资方办理完成工商变更登记。

提问人：紫色清风 11 时间：2015-08-28 10:04:54
那B公司会计处理合适吗？A公司在B公司成立时认缴 510 万元，章程规定 2016 年 4 月前全足额缴付， 2014 年当年缴付 310 万，剩余 200万元未缴付。截止 2015 年审计日，对B公司增资也仅是口头约定，尚未召开股东大会。A公司直接拨付 800 万元，作为分批增资的第一笔投资款。B公司需要将该 800 万元全部确认为实收资本吗？

回答人：chenyiwei
按照股东之间的约定确定应增加B公司实收资本的金额，超出部分计入资本公积。这取决于股东之间的约定，更多地是法律问题而不是会计问题。